【裁判字號】    94,建,356
【裁判日期】    950419
【裁判案由】    確認債權不存在
【裁判全文】
臺灣臺北地方法院民事裁定               94年度建字第356號
原      告  韓商現建營造股份有限公司
法定代理人  甲○
訴訟代理人  廖忠信律師
被      告  國雍營造工程股份有限公司
法定代理人  乙○○
訴訟代理人  張國清律師
            涂增喜
上列當事人間請求確認債權不存在事件，本院裁定如下：
    主      文
原告之訴駁回。
訴訟費用由原告負擔。
    理      由
一、原告起訴主張：原告為臺灣高速鐵路股份有限公司「臺灣高
    速鐵路計劃C240標-V11、V13 、V14 高架橋上部結構工程」
    （下稱系爭工程）之承攬人，被告為系爭工程之次承攬人，
    並與原告簽訂工程承攬合約書（下稱系爭合約），前因給付
    工程款及保留款等爭議，被告業向中華民國仲裁協會聲請交
    付仲裁，並經中華民國仲裁協會作成94年度仲聲信字第19號
    仲裁判斷書，依該仲裁原告應給付聲請人新臺幣（下同）6,
    744,105 元及遲延利息，該款項除鋼筋加工補償費2,137,46
    4 元外，尚包含工程保留款4,606,641 元。惟被告對原告之
    保留款325 萬元之範圍業經原告主張抵銷而不存在，是原告
    主張就應返還之保留款4,606,641 元，於扣除原告已支付之
    缺失改善及維修費後，為此請求確認被告對原告之工程保留
    款債權於3,255,738 元範圍內不存在等語。被告則以依兩造
    間所訂系爭合約約定，兩造間就本件爭議訂有書面仲裁協議
    等語置辯。
二、按仲裁協議，如一方不遵守，另行提起訴訟時，法院應依他
    方聲請裁定停止訴訟程序，並命原告於一定期間內提付仲裁
    。但被告已為本案之言詞辯論者，不在此限。原告逾前項期
    間未提付仲裁者，法院應以裁定駁回其訴。仲裁法第4 條第
    1項前段、第2項定有明文。
三、經查，本院於民國94年12月16日依被告之抗辯，裁定命原告
    於該裁定送達後10日內，依兩造簽訂系爭合約約定提付仲裁
    並向本院陳報，嗣原告提起抗告，惟經臺灣高等法院95年度
    抗字第86號裁定駁回抗告確定在案。然查原告自95年2 月27
    日收受前述臺灣高等法院裁定後，迄未將本案提付仲裁，並
    向本院陳報，且經本院向中華民國仲裁協會查詢，亦查無原
    告就本件事實向該會提起仲裁之案件，依前揭規定，自應予
    駁回其訴訟。
四、綜上論結，本件原告之訴不合法，並依仲裁法第4 條第2 項
    、民事訴訟法第249 條第1 項第6 款、第95條、第78條，裁
    定如主文。
中    華    民    國    95    年    4     月    19    日
                  民事第二庭    法  官  蔡政哲
以上正本係照原本作成
如不服本裁定，應於送達後10日內向本院提出抗告狀，並繳納抗
告費新臺幣1,000元
中    華    民    國    95    年    4     月    19    日
                                書記官  曾靖雯


司法院資訊處製作；財團法人民間司法改革基金會備份。
